【裁判字號】    95,交聲,620
【裁判日期】    950925
【裁判案由】    聲明異議
【裁判全文】
臺灣高雄地方法院刑事裁定             95年度交聲字第620號
原處分機關  交通部公路總局高雄區監理所
異  議  人  甲○○○
上列受處分人因聲明異議案件，對於交通部公路總局高雄區監理
所於95年8 月11日所為之高監自裁字第裁80—000000000 號處分
聲明異議，本院裁定如下：
    主    文
異議駁回。
    理    由
一、本件異議意旨略以：異議人即受處分人因行車執照遺失及債
    務問題無法依規定於期限內參加定期檢驗，又於寬限期內駕
    該車與他人發生交通事故，因和解金額低估，延誤修車時間
    ，致無法在期限內參加定期檢驗，如此即遭裁決註銷牌照，
    顯不合情理，爰依法聲明異議。
二、按「…汽車所有人應於指定日期前後1 個月內持行車執照…
    向公路監理機關申請檢驗…」、「汽車不依限期參加定期檢
    驗或臨時檢驗者，處汽車所有人新臺幣（下同）900 元以上
    1,800元以下罰鍰；逾期1個月以上者並吊扣其牌照，至檢驗
    合格後發還，逾期6 個月以上者，註銷其牌照。」，道路交
    通安全規則第44條第1項、道路交通管理處罰條例第17條第1
    項分別定有明文。
三、經查，車牌號碼VL－7126號自用小客車確為異議人所有，且
    本應於民國94年11月23日參加定期檢驗，詎異議人不依限期
    參加定期檢驗，交通部公路總局高雄區監理所乃依法於95年
    1月20日掣發高監車字第000000000號舉發違反道路交通管理
    事件通知單，惟異議人逾期六個月以上仍未參加定期檢驗，
    交通部公路總局高雄區監理所即於95年8月11 日掣發高監自
    裁字第裁80—000000000 號違反道路交通管理事件裁決書等
    情，業據異議人自承在卷，並有舉發違反道路交通管理事件
    通知單及其送達證書、違反道路交通管理事件裁決書及其送
    達證書各1 紙在卷可稽；異議人雖以行車執照遺失及債務問
    題無法依規定於期限內參加定期檢驗，又於寬限期內駕該車
    與他人發生交通事故，因和解金額低估，延誤修車時間，致
    無法在期限內參加定期檢驗等語資為抗辯，惟其並未提出任
    何證據以實其說，況且所辯縱或屬實，亦應於定期檢驗之期
    限前，檢具相關資料向監理單位提出延期檢驗之申請，然異
    議人不為此圖，於交通部公路總局高雄區監理已掣發舉發違
    反道路交通管理事件通知單後，仍不參加定期檢驗，自難認
    原處分機關所為之上開裁決有何不合情理之處。
四、綜上所述，足見異議人確有不依限期參加定期檢驗之事實甚
    為明灼。從而，原處分機關據以援引上開規定，裁處異議人
    罰鍰1,400 元，並註銷牌照，依法並無不當，異議人所為異
    議為無理由，自應予以駁回。
五、據上論斷，應依道路交通案件處理辦法第19條，裁定如主文
    。
中    華    民    國    95    年    9     月    25    日
                      交通法庭  法  官  洪珮婷
以上正本證明與原本無異。
如不服本裁定，應於收受送達後5 日內向本院提出抗告狀。
中    華    民    國    95    年    9     月    26    日
                                書記官  賴朱梅


司法院資訊處製作；財團法人民間司法改革基金會備份。
